臺灣雲林地方法院民事裁定　　　　　　 100年度財管字第21號
聲　請　人　雲林縣莿桐鄉農會
法定代理人　施吉慶
代　理　人　戴淑華
關　係　人　進興
　　　　　　李沐洋
上列聲請人聲請改任被繼承人羅秀灑遺產管理人事件，本院裁定
如下：
    主  文
改任進興（男、民國○○年○ 月○ 日生、國民身分證統一編號：
Ｚ000000000號）為被繼承人羅秀灑（女、民國○○年○ 月○○日生、
身分證統一編號：Ｚ000000000號、生前最後住所：雲林縣莿桐鄉
埔尾村油車66之15號、於民國99年3 月22日死亡）之遺產管理人
。
聲請程序費用由被繼承人羅秀灑之遺產負擔。
    理  由
一、聲請意旨略以：被繼承人羅秀灑（女、民國○○年○ 月○○日生
    、身分證統一編號：Ｚ000000000號、生前最後住所：雲林縣
    莿桐鄉埔尾村油車66之15號、於99年3 月22日死亡）前經本
    院以100 年度財管字第10號裁定選任李沐洋為其遺產管理人
    ，惟被繼承人家屬囑意由其親人擔任遺產管理人，並徵得李
    沐洋之同意，爰聲請變更涂進興為被繼承人之遺產管理人等
    語，並提出同意書為證。
二、按財產管理人不能勝任或管理不適當時，法院得依利害關係
    人或檢察官之聲請改任之；其由法院選任者，法院認為必要
    時得依職權改任之，非訟事件法第111 條定有明文。前開規
    定，於選任之遺產管理人亦準用之，非訟事件法第153 條第
     1項有規定。又親屬會議選定之遺產管理人有：(一)違背職務
    上之義務者；(二)違背善良管理人之注意義務，致危害遺產或
    有危害之虞者；(三)其他重大事由者，法院得依利害關係人或
    檢察官之聲請，徵詢親屬會議會員、利害關係人或檢察官之
    意見後解任之，命親屬會議於1 個月內另為選定，非訟事件
    法第148 條亦有規定。又親屬會議未依第147 條第2 項或第
    148 條另為選定遺產管理人時，利害關係人或檢察官得聲請
    法院選任遺產管理人，並適用前項之規定，非訟事件法第14
    9 條第2 項亦有規定。又法院選任之遺產管理人有第147 條
    第2 項及第148 條所定各款情形之一者，得依職權或依聲請
    改任之，非訟事件法第153 條第2 項亦有規定。
三、經查，聲請人主張之前揭事實，業據其提出同意書2 紙為證
    ，並經本院調取本院100 年度財管字第10號指定遺產管理人
    事件卷宗核閱屬實，堪予認定。而本件原遺產管理人李沐洋
    既已無意願再擔任被繼承人羅秀灑之遺產管理人，難期其能
    善盡管理之責，顯然該當非訟事件法第148 條第3 款所定「
    其他重大事由」之規定；另關係人進興具狀表示願意擔任
    被繼承人羅秀灑之遺產管理人，並徵得被繼承人子女林雪容
    、林家銘、林香樺及林宛詩之同意。從而，本件自得依同法
    第153 條第2 項，為改任遺產管理人，是核聲請人意旨所載
    ，於法並無不合，爰改任關係人進興為被繼承人羅秀灑之
    遺產管理人。
四、依非訟事件法第157條，裁定如主文。
中    華    民    國   100    年    8     月    31    日
                  家事法庭  法  官  曾鴻文
以上正本係照原本作成。
如對本裁定抗告須於裁定送達後10日內向本院提出抗告狀，並應
繳納抗告費新臺幣1,000 元。
中    華    民    國   100    年    8     月    31    日
                            書記官  潘佳欣